臺灣板橋地方法院刑事判決　　　　　　　　　　　　　九十一年度易字第九二七號
　　公　訴　人　臺灣板橋地方法院檢察署檢察官
　　被　　　告　丙○○
右列被告因家庭暴力之傷害案件，經檢察官提起公訴（九十一年度偵字第一四五四號
）及就同一案件移請併案審理（九十一年度偵字第四三○二號），本院判決如左：
    主  文
丙○○傷害人之身體，處拘役伍拾日，如易科罰金，以參佰元折算壹日。扣案之鋁棒
壹支沒收。
    事  實
一、丙○○與戊○○係夫妻關係，丙○○係丁○○之女婿，二人係直系姻親關係，各
    屬家庭暴力防治法第三條第一、三款之家庭成員。丙○○於民國九十年四月七日
    下午九時許，在台北縣板橋市○○○路○段一三六號丁○○住處，酒後因細故，
    竟基於傷害之犯意，對戊○○拳打腳踢，致戊○○受有下嘴唇瘀傷（二Ｘ二公分
    ）、左膝瘀傷（三Ｘ三公分）；遇丁○○勸架時，先徒手毆打丁○○，再至車上
    拿一支鋁棒毆打丁○○，致丁○○亦受有右手第五掌骨骨折、頭皮瘀傷（二Ｘ二
    公分）、右大拇指甲瘀傷等傷害；嗣經警方趕赴現場壓制丙○○，並扣得鋁棒一
    支。
二、案經丁○○、戊○○告訴臺灣板橋地方法院檢察署檢察官偵查起訴，及移請併案
    審理。
    理  由
一、訊據被告丙○○矢口否認有何傷害犯行，辯稱：伊只有抓丁○○的頭髮，沒有打
    他們，因丁○○先打伊，以致伊頭部流血，伊因自衛才打丁○○，伊有到車上拿
    鋁棒，但沒有用鋁棒打他，因還沒有打，警察就來了云云。惟查，被告右揭傷害
    犯行，業據告訴人丁○○、戊○○於偵、審中指述綦詳，核與證人乙○及證人即
    到場處理之員警甲○○於本院具結證述之情節大致相符，並有證人即到場處理之
    員警黃重洪於偵查時具結之證言在卷可供對照；而被害人丁○○、戊○○受有如
    事實欄所載之傷害，復有臺北縣立板橋醫院診斷書二紙附卷可資參佐。綜上所述
    ，被告所辯應係卸責之詞，不足採信。本件事證明確，被告犯行堪予認定。
二、核被告丙○○所為，係犯刑法第第二百七十七條第一項之普通傷害罪。移送併辦
    部分，與本件已起訴部分為同一事實之關係，本院自應併與審理。被告同時、同
    地，以一傷害行為，而傷害二人身體，觸犯二傷害罪行，係想像競合犯，應從一
    重處斷。爰審酌被告丙○○酒後因細故而毆打配偶及直系姻親之犯罪動機、目的
    、被害人傷勢、被告未與被害人和解，及犯後態度等一切情狀，量處如主文所示
    之刑，並諭知易科罰金之折算標準。扣案之鋁棒一支為被告所有，並係被告犯本
    件傷害罪所用之物，應依法宣告沒收    。
據上論斷，應依刑事訴訟法第二百九十九條第一項前段，刑法第二百七十七條第一項
、第五十五條前段、第四十一條第一項、第三十八條第一項第二款，罰金罰鍰提高標
準條例第一條前段、第二條，判決如主文。
本案經檢察官洪家原到庭執行職務。
中      華      民      國    九十一    年      五      月      三十    日
                                  臺灣板橋地方法院刑事第一庭
                                     法  官    胡  堅  勤
右正本證明與原本無異。
如不服本判決，應於判決送達後十日內，向本院提出上訴狀。
                                     書記官    劉  文  美
中      華      民      國    九十一    年      五      月      三十    日
附錄本案所犯法條全文
中華民國刑法第二百七十七條
(普通傷害罪)
傷害人之身體或健康者，處三年以下有期徒刑、拘役或一千元以下罰金。
犯前項之罪因而致人於死者，處無期徒刑或七年以上有期徒刑；致重傷者
，處三年以上十年以下有期徒刑。
